【裁判字號】    92,簡上,570
【裁判日期】    921126
【裁判案由】    傷害
【裁判全文】
臺灣高雄地方法院刑事判決                        九十二年度簡上字第五七號
    上  訴  人  丙○○○
    上  訴  人  甲○○
右列上訴人因傷害案件，不服本院簡易庭九十二年度簡字第三四二九號中華民國九十
二年九月四日第一審簡易判決（聲請簡易判決處刑案號：九十二年度偵字第一五０四
０號），提起上訴，本院管轄之第二審合議庭判決如左：
    主  文
上訴駁回。
丙○○○、甲○○均緩刑貳年。
    事  實
一、緣丙○○○曾聞甲○○以「瘋狗母」辱罵她，乃心有不滿，亟思當面向甲○○討
    回公道，於民國九十二年一月二十二日十時四十分許，在高雄市○○路中正橋上
    巧遇甲○○，隨即前將其攔下，質問其為何辱罵之原委，雙方一言不合，發生口
    角爭執，二人竟均各基於傷害人身體之犯意，相互拉扯，丙○○○並徒手毆打甲
  ○○頭部及肩膀等處，致甲○○受有左肩八Ⅹ七公分紅腫之傷害；甲○○亦徒手
    毆打丙○○○，造成丙○○○前胸打撲傷十二Ⅹ八公分、四Ⅹ三公分瘀青、右上
    臂九Ⅹ六公分瘀青及右頸部五Ⅹ三公分瘀青等傷害。
二、案經丙○○○、甲○○訴由臺灣高雄地方法院檢察署檢察官偵查後，聲請以簡易
    判決處刑。
    理  由
一、右揭事實，業據上訴人即被告丙○○○、甲○○於本院審理時坦承不諱，且互核
    一致，復有驗傷診斷證書二紙附卷可稽，應認被告二人之自白與事實相符，本件
    事證明確，其等之犯行均堪認定。
二、核被告丙○○○、甲○○所為，均係犯刑法第二百七十七條第一項之傷害罪。原
    審因而依刑法第二百七十七條第一項、第四十一條第一項前段、罰金罰鍰提高標
    準條例第一條前段、第二條，並審酌被告二人所受傷勢均甚輕微，被告丙○○○
    於偵查中坦認犯行，態度尚佳等一切情狀，分別量處被告丙○○○、甲○○拘役
    各十五日、二十日，並均諭知易科罰金之折算標準，經核原審判決認事用法均無
    違誤，量刑亦屬妥適，上訴人即被告二人上訴意旨指摘原審為有罪之認定不當云
    云，均無理由，應予駁回。末查被告二人前均未曾受有期徒刑以上刑之宣告，有
    臺灣高等法院被告全國前案紀錄表、臺灣高雄地方法院檢察署刑案資料查註紀錄
    表各一紙在卷足憑，二人並已達成和解，且於本院審理時互相表示不再追究等語
    在卷，渠等因一時失慮，致罹刑章，犯後亦坦承犯行，應具悔意，經此偵審程序
    ，當知所警惕，信無再犯之虞，本院認所宣告之刑以暫不執行為適當，均併予宣
    告緩刑二年，以啟自新。
據上論斷，應依刑事訴訟法第四百五十五條之一第一項、第三項、第三百六十八條，
刑法第二百七十七條第一項、第四十一條第一項前段、第七十四條第一款，罰金罰鍰
提高標準條例第一條前段、第二條，判決如主文。
本案經檢察官乙○○到庭執行職務
中      華      民      國    九十二    年     十一     月    二十六    日
                                  臺灣高雄地方法院刑事第二庭
                                      審判長法  官  莊崑山
                                            法  官  曾鴻文
                                            法  官  柯彩燕
右正本證明與原本無異。
不得上訴。
                                書記官    楊真芬
中    華    民    國      九十二      年      十一      月    二十八    日
附錄本案論罪科刑法條全文︰
刑法第二百七十七條第一項
傷害人之身體或健康者，處三年以下有期徒刑、拘役或一千元以下罰金。


司法院資訊處製作；財團法人民間司法改革基金會備份。
